臺灣士林地方法院交通事件裁定　　　　　　　　　　九十三年度交聲字第七三二號
　　原處分機關　台北市交通事件裁決所
　　異議人　即
　　受處分　人　甲○○
右列受處分人因違反道路交通管理處罰條例案件，對於台北市交通事件裁決所於民國
九十三年七月三十日所為之裁決 (北市裁三字第裁二二─ＡＨ0000000號），
聲明異議，本院裁定如左：
    主  文
異議駁回。
    理  由
一原處分意旨略以：異議人即受處分人甲○○於民國九十三年六月二十六日九時十一
  分，駕駛董林淑敏所有車號ＤＥ─七六三九號自用小客車，行經台北市○○○路○
  段與昆陽街口時，將其所駕駛之汽車停靠於畫有禁止臨時停車紅色標線之路邊，而
  為執行交通勤務之員警當場拍照逕行舉發，因認異議人有「在禁止臨時停車處所停
  車」之違反道路交通安全規則之行為，而依道路交通管理處罰條例第五十六條第一
  項第一款，裁處罰鍰新台幣九百元。
二異議意旨略以：異議人於九十三年六月二十六日駕駛ＤＥ─七六三九號自用小客車
  ，沿台北市○○○路○段由西往東方向行駛，於行經忠孝東路六段與昆陽街口時，
  經其他駕駛人告知異議人所駕汽車後行李箱蓋未蓋好，為顧及行車安全，異議人方
  緊急將車停靠路邊下車檢查，於蓋妥後行李箱後即上車駛離，前後所花時間不足一
  分鐘，並非故意在紅線路段停車，為此聲明異議等語。
三按紅實線設於路側，用以禁止臨時停車，道路交通標誌標線號誌設置規則第一百四
  十九條定有明文。又在設有禁止臨時停車標線處所不得臨時停車，汽車駕駛人停車
  時，在禁止臨時停車處所停車者，處新臺幣六百元以上一千二百元以下罰鍰，道路
  交通安全規則第一百十一條第一項第三款、道路交通管理處罰條例第五十六條第一
  項第一款亦定有明文。而汽車駕駛人在禁止臨時停車處所停車，於期限內聽候裁決
  者，處罰鍰新台幣九百元，此違反道路交通管理事件統一裁罰標準表定有明文。
四經查異議人甲○○於九十三年六月二十六日九時十一分，駕駛車號ＤＥ─七六三九
  號自用小客車，行經台北市○○○路○段與昆陽街口時，將其所駕駛之前開自用小
  客車停靠於畫有禁止臨時停車紅色標線之路邊等情，為異議人所不否認，並有採證
  照片二幀在卷可參，堪認異議人確有在禁止臨時停車處所停車之違規行為無訛。雖
  異議人以上詞為辯，然細觀卷內二幀採證照片，拍攝異議人在後行李箱處該張照片
  ，該自小客車副駕駛座上並無乘客，而拍攝異議人準備上該自小客車駕駛座之照片
  ，該車副駕駛座坐有一人，倘異議人是因他車駕駛告知後行李箱未關妥而下車關後
  行李箱後旋即上車，衡情異議人車上之乘客應無下車之必要，於異議人在後車箱處
  時，異議人所駕駛之車內並無乘客，後有乘客上車，顯見異議人應是在該處暫停等
  該乘客上車，異議人辯稱：因路人告知而下車關妥後行李箱云云，顯為卸責之詞。
  再縱異議人駕駛之自小客車後行李箱未關妥，經路人轉告始知，以異議人未發覺上
  情，仍能駕車上路，顯見未蓋妥之後車蓋並不妨礙異議人之視線，是異議人並無違
  反道路交通安全相關規定，以關妥後車箱之急迫必要，異議人自應將車駕駛至得臨
  時停車之處所，再下車關妥後行李箱，是異議人尚難執此資為其得違反規定，在劃
綜上所述，堪認異議人前開所辯，顯為推託卸責之詞，不足採信。從而原處分機關認
異議人有在禁止臨時停車處所停車之違規行為，而依前開規定，裁處罰鍰新台幣九百
元，並無不當。異議人之異議為無理由，應予駁回。
五據上論斷，應依道路交通案件處理辦法第十九條，裁定如主文。
中　　　華　　　民　　　國　　九十三　　年　　　十　　　月　　  六　  　日
                              臺灣士林地方法院交通法庭
                                  法  官  江  翠  萍
右正本證明與原本無異。
如不服本裁定應於送達後五日內向本院提出抗告狀。
                                  書記官  范  淑  芬
中　　　華　　　民　　　國　　九十三　　年　　　十　　　月　　  七  　　日
